# 客户自提，收入确认时点？

提问人：$BT 时间：2022-11-09 17:58:00
按照新收入准则的规定，收入确认时点应为控制权发生转移。正常来说如果是销货方联系物流发货，以签收单时间为确认收入时间；
如果购买方自行派车或者自行联系物流前去销货方取货，销货方能否将转交货物给车辆或者物流公司时作为控制权转移的时点确认收入。
现在疑惑的是购买方自提的这种情况怎么处理？有没有什么明确的文件说明来？

回答人：chenyiwei
需根据具体情况分析。但一般理解，在客户自提方式下，如果交货后不需要复杂的安装调试和验收流程，则当企业将商品交付给客户派来的工作人员或者客户委托的第三方承运人时，通常可以认为控制权转移。
如果同时涉及售后代管商品的，则应同时关注新收入准则应用指南中对于“售后代管商品安排”的相关讨论。